臺灣高等法院民事裁定　　　　　　　　　 96年度抗字第366號
抗　告　人　甲○○
抗告人與相對人丙○○、乙○○間聲請停止強制執行事件，對於
中華民國96年2月7日臺灣新竹地方法院96年度聲字第207號所為
裁定提起抗告，本院裁定如下：
  　主　　　文
抗告駁回。
抗告費用由抗告人負擔。
    理　　　由
一、按「有回復原狀之聲請，或提起再審或異議之訴，或對於和
    解為繼續審判之請求，或提起宣告調解無效之訴、撤銷調解
    之訴，或對於許可強制執行之裁定提起抗告時，法院因必要
    情形或依聲請定相當並確實之擔保，得為停止強制執行之裁
    定。」強制執行法第18條第2項定有明文。次按法院依強制
    執行法第18條第2項規定，以裁定命債務人供擔保後停止強
    制執行，其擔保金額之多寡應如何認為相當，原屬於法院職
    權裁量之範圍，如已斟酌債權人因停止執行所應受之損害，
    自非當事人所可任意指摘（參照最高法院92年度台抗字第57
    4號裁判意旨）。
二、本件相對人於原法院聲請意旨略以：其於民國91年7月9日向
    祭祀公業林五十九購買坐落新竹縣竹北市○○段番子寮12、
    13、13-1、15地號土地及六家小段37-3、37-5地號經縣治2
    期及高鐵經徵收待分配之土地，嗣配地改為同市○○段727
    、729地號2筆土地（下稱系爭土地）。因祭祀公業林五十九
    有違法解約之舉，乃對系爭土地聲請實施假處分，並訴請祭
    祀公業林五十九移轉土地所有權登記。詎祭祀公業林五十九
    之管理人林祺均心有不甘，串由抗告人以95年6月14日原法
    院95年度竹北調字第4號調解筆錄為執行名義，查封系爭土
    地並定期於96年2月12日進行拍賣。抗告人就該拍賣執行事
    件之債權額為新台幣（下同）9000萬元，相對人已聲請原法
    院傳喚抗告人到庭欲交付9000萬元竟遭拒絕，嗣發函通知抗
    告人往取亦遭拒絕，其乃如數提存上開款項於原法院提存所
    ，抗告人實已無債權。又相對人已對抗告人提起第三人異議
    之訴（原法院96年度重訴字第36號），爰聲請裁定停止原法
    院95年度執字第9978號執行事件之強制執行程序等情。
三、原法院調取相關卷宗審酌後，認為相對人之聲請有理由，裁
    定相對人提供1350萬元之擔保金後，該95年度執字第9978號
    執行事件之強制執行程序，於原法院96年度重訴字第36號異
    議之訴事件確定前，暫予停止執行。
四、本件抗告人之抗告意旨略以：原法院裁定主文欄所載「本
    院95年度竹簡字第11號」一語，與雙方均無任何關聯。其
    僅收到相對人96年1月26日通知至其委任之范光柱律師事務
    所領款，但其無至相對人指定處所領款之義務，又得否領取
    亦屬未知，且其後相對人亦未提存任何款項於原法院，足見
    相對人所述不實。原法院未顧慮執行程序停止後，是否會
    因債務人即祭祀公業林五十九之其他債務陸續增加，致影響
    其債權受償，且僅命相對人提供擔保金1350萬元，即得將其
    9000萬元債權之執行程序予以停止，有欠妥適。據聞相對
    人與祭祀公業林五十九間請求土地所有權移轉登記事件，業
    經本院95年度重上字第175號判決駁回相對人之訴，則相對
    人聲請停止本件強制執行程序，尤無所本等語。
五、經查：
  （一）原法院於96年2月7日所為裁定主文欄固載有「本院95年
        度竹簡字第11號」判決確定前，應暫予停止執行一語，
        惟此顯為「本院96年度重訴字第36號」之錯誤記載，本
        件相對人旋於96年2月9日聲請更正（見原法院卷第30頁
        ），原法院業於96年2月12日裁定更正。再原法院96年
        度重訴字第36號訴訟，係本件相對人以抗告人為被告之
        第三人異議之訴事件，核與強制執行法第18條第2項所
        定得為停止強制執行裁定之訴訟繫屬要件相符。
  （二）相對人就原法院95年度執字第9978號執行事件，以本件
        抗告人為受取人，向原法院提存所提存9000萬元，此有
        96年度存字第199號提存書（見原法院卷第22頁）、國
        庫存款收款書（見原法院卷第23頁）在卷可稽，足見相
        對人所述清償提存一情，應屬可信。
  （三）至於抗告意旨所述原法院未顧慮執行程序停止後，是否
        會因執行債務人之其他債務陸續增加，致影響其債權受
        償之情，然相對人既已就抗告人聲請之上開執行事件債
        權額9000萬元辦理清償提存在案，且該提存並無對待給
        付及受取提存之條件限制，此有上開提存書可參。故抗
        告人得隨時受取提存款，即便停止執行程序後，執行債
        務人陸續增加其他債務，應無礙於抗告人債權之受償。
  （四）相對人主張其向祭祀公業林五十九購買系爭土地，因有
        違法解約之舉，乃訴請土地所有權移轉登記並獲第一審
        勝訴判決，此有原法院93年度重訴字第108號民事判決
        在卷可稽（見原法院卷第5至14頁），嗣祭祀公業林五
        十九聲明不服提起第二審上訴，業經本院廢棄上開原法
        院93年度重訴字第108號民事判決，並駁回相對人之請
        求，此有本院95年度重上字第175號民事判決在卷可稽
        （見本院卷第11至16頁）。然相對人援引強制執行第18
        條第2項規定聲請停止執行，係主張其已對抗告人提起
        原法院96年度重訴字第36號第三人異議之訴，為其聲請
        事由，則上開土地所有權移轉登記之訴審判結果如何，
        自與本件相對人聲請停止執行事由無關。
六、從而原法院審酌抗告人聲請強制執行之債權額為9000萬元，
    執行標的即系爭土地經鑑定之價值及最低拍賣價格，抗告人
    因未能及時依強制執行程序受償之損害額、相對人所提起第
    三人異議之訴之繁簡程度等情事，已就酌定之擔保金額與債
    權人因停止強制執行不當可能遭受之損害間之關聯，為適當
    之說明，爰裁定命抗告人供擔保1350萬元後，准許停止執行
    程序，於法並無違誤。抗告意旨認為不得停止執行，難認可
    採信，另關於擔保金額應為若干始為相當，亦屬法院職權裁
    量之範圍，原法院既已斟酌執行債權人因停止執行所可能遭
    受之損害，參酌首開說明，自非抗告人可任意指摘，故抗告
    理由均無足取。
七、據上論結，本件抗告為無理由，爰裁定如主文。
中　　華　　民　　國　　96　　年　　3 　　月　　27　　日
                    民事第10庭
                        審判長法　官  阮富枝
                              法  官  黃豐澤
　　　　　　　　　　　　　　  法  官  陳財旺
正本係照原本作成。
本裁定除以適用法規顯有錯誤為理由，並經本院許可外，不得再
抗告。如提起再抗告，應於收受後10日內委任律師為訴訟代理人
向本院提出再抗告狀。並繳納再抗告費新台幣１千元。
中　　華　　民　　國　　96　　年　　3 　　月　　27　　日
                              書記官  鄭淑昀
